【裁判字號】    99,易緝,36
【裁判日期】    990331
【裁判案由】    竊盜
【裁判全文】
臺灣臺北地方法院刑事判決              99年度易緝字第36號
公  訴  人  臺灣臺北地方法院檢察署檢察官
被      告  甲○○
上列被告因竊盜案件，經檢察官提起公訴（97年度偵字第21949
號），嗣被告於本院審判程序就被訴事實均為有罪之陳述，經本
院告知檢察官、被告簡式審判程序意旨，並經檢察官、被告之同
意後，本院裁定改依簡式審判程序審理、判決如下：
    主  文
甲○○犯刑法第三百二十一條第一項第一、二款之竊盜罪，累犯
，處有期徒刑壹年。又犯刑法第三百二十一條第一項第二款之竊
盜罪，累犯，處有期徒刑壹年。應執行有期徒刑壹年捌月。
    事  實
一、甲○○曾於93年間，因違反妨害兵役治罪條例案件，經臺灣
    桃園地方法院以93年桃簡字第2118號判處有期徒刑3 月，並
    於94年2 月28日確定。其復於94年間，因竊盜案，經本院以
    94年度易字第459 號判處有期徒刑1年6月，並於94年6月6日
    確定；其另於94年間，因妨害自由案件，經本院以94年度簡
    字第963號判處有期徒刑3 月，並於94年7月18日確定，嗣上
    開二罪，經本院以94年度聲字第1161號裁定合併定其應執行
    刑為有期徒刑1年8月確定。其於94年5 月20日入監接續執行
    上開罪刑，迨至96年2月16日因縮短刑期假釋出監，並於96
    年3月1日觀護結束而縮刑期滿，其上開有期徒刑所餘刑期內
    未經撤銷假釋者，其未執行之刑，以已執行論。
二、詎甲○○仍不知悔改，竟意圖為自己不法之所有，於97年8
    月22日18時30分許之日沒後，在臺北縣新店市○○路133 巷
    15 弄29號2樓丙○○住宅前，乘無人看顧之際，徒手攀爬至
    上開丙○○住宅之2 樓後陽臺，打開上開丙○○臥房窗戶後
    ，立即踰越上開窗戶之安全設備，進入該臥房內（侵入住宅
    未據告訴），徒手竊取丙○○所有之金戒指1枚、紀念幣1個
    （共價值約新臺幣【下同】2 萬元）得手後，據為己有，旋
    自上開窗戶踰越爬出而離去。嗣甲○○持上開竊得物品前往
    銀樓等變現消費花用殆盡，經丙○○報警循線查獲上情。
三、其另意圖為自己不法之所有，於97年8 月27日18時許之日沒
    前，在臺北縣新店市○○○路32號3 樓乙○○住宅，前，乘
    無人看顧之際，徒手攀爬至上開乙○○之3 樓後陽臺，先以
    打火機先燒燬乙○○主臥室窗戶紗門，把紗門燒1 個洞（毀
    損部分未據告訴），再徒手伸進去，把紗門窗戶打開，立即
    踰越上開窗戶之安全設備，進入該臥房內（侵入住宅部分未
    據告訴），徒手竊取乙○○所有之戒指10只、手鍊5 條、項
    鍊8條、墜子5個、玉3 顆（價值共計約70萬元）得手後，據
    為己有，旋自上開窗戶踰越爬出而離去。嗣甲○○持上開竊
    得物品前往銀樓等變現得款約11、12萬元許消費花用殆盡，
    經乙○○報警循線查獲上情。
四、案經丙○○、乙○○各訴由臺北縣政府警察局新店分局報請
    臺灣臺北地方法院檢察署檢察官偵查起訴。
    理  由
壹、程序方面
一、按除被告所犯為死刑、無期徒刑、最輕本刑為三年以上有期
    徒刑之罪或高等法院管轄第一審案件者外，於法院行準備程
    序進行中，被告先就被訴事實為有罪之陳述時，審判長得告
    知被告簡式審判程序之旨，並聽取當事人、代理人、辯護人
    及輔佐人之意見後，裁定進行簡式審判程序；且受命法官行
    準備程序，與法院或審判長有同一之權限；又簡式審判程序
    之證據調查，不受刑事訴訟法第159條第1項、第161條之2、
    第161條之3、第163條之1及第164條至第170條規定之限制，
    刑事訴訟法第273條之1第1項、第279條第2項前段、第273條
    之2 分別定有明文。
二、查被告甲○○所犯為死刑、無期徒刑、最輕本刑為三年以上
    有期徒刑以外之罪，且非高等法院管轄第一審之案件，其於
    準備程序就前揭被訴事實為有罪之陳述，經本院告知簡式審
    判程序之旨，並聽取當事人之意見後，本院認無不得或不宜
    改依簡式審判程序進行之處，爰依刑事訴訟法第273條之1第
    1項，裁定改依簡式審判程序，合先敘明。
貳、實體方面
一、上揭事實，業據被告甲○○於本院99年3 月26日準備程序、
    審判程序時均供坦不諱（見本院99年度易緝字第36號卷第19
    反面、第20頁、第22頁反面），核與被害人丙○○97年8 月
    25 日警詢、97年9月10日警詢之指述情節（見臺灣臺北地方
    法院檢察署97年度偵字第21949號編號B，以下簡稱B卷，第9
    至13頁），及被害人乙○○97年8月28日警詢、97年9月10日
    警詢之指述情節大致相符（見B 卷，第14至18頁），互核與
    證人郭瑞榮【金大興銀樓負責人】97年9月9日警詢證述、證
    人楊莊素貞【環球銀樓負責人】97年9 月10日警詢證述、證
    人蔡仁德【金盈祥銀樓負責人】97年9 月10日警詢證述之情
    節亦大致符合（見B 卷，第19至27頁），再酌乙○○於本院
    98年2 月19日訊問筆錄暨補充聲明之指訴情節相符（見臺灣
    臺北地方法院97年度易字第3288號編號A1，以下簡稱A1卷，
    第26至27頁），並有臺北縣政府警察局新店分局搜索筆錄暨
    無應扣押之物證明書、金盈祥銀樓金飾買入登記簿、環球銀
    樓金飾買入登記簿、金大興銀樓金飾買入登記簿、監視錄影
    畫面2張收當物品資料-詳細畫面列印在卷可稽（見B 卷，第
    30至35頁、第38至47頁）足見被告自白與事實相符，堪予採
    信，是本件事證明確，其有上開毀越安全設備夜間侵入住宅
    竊盜，及毀越安全設備竊盜之犯行，洵堪認定。
二、查97年8月22日早上5時31分起至同日18時22分止，及同年8
    月27日早上5 時33分起至同日18時18分止，係日出至日沒之
    期間，並有交通部中央氣象局編印之中華民國97年日出日沒
    時刻表1紙在卷可稽，是被告於97年8月22日18時30分許日沒
    後之毀越安全設備、夜間侵入丙○○上開住宅竊盜所為，係
    犯刑法第321條第1項第1款、第2款毀越安全設備、夜間侵入
    住宅竊盜竊盜罪；其於97年8 月27日18時許之日沒前（尚未
    至夜間），毀越安全設備侵入乙○○上開住宅竊盜所為，係
    犯刑法第321 條第1項第2款毀越安全設備竊盜罪，至於檢察
    官起訴意旨，認係夜間者，此部分係容屬誤解，併此敘明。
    又其上開毀越安全設備、夜間侵入丙○○住宅竊盜罪，與毀
    越安全設備侵入乙○○上開住宅竊盜罪之犯意各別，時地不
    同，行為互殊，應予分論併罰。查被告有如事實所示之犯罪
    科刑及執行情形，有卷附之臺灣高等法院被告前案紀錄表可
    稽，其於上開有期徒刑執行完畢後5 年內，故意再犯本件有
    期徒刑以上之罪，為累犯，應依刑法第47條第1 項規定，加
    重其刑。
三、玆審酌被告犯後雖坦承犯行，惟其於93年至94年間，因竊盜
    案件，經本院以94年度易字第459 號判處其以犯竊盜罪為常
    業之累犯，處有期徒刑1年6 月確定，嗣於96年2月16日因縮
    短刑期假釋出監，並於96年3月1日觀護結束而縮刑期滿，其
    上開有期徒刑所餘刑期內未經撤銷假釋者，其未執行之刑，
    以已執行論，並有本院94年度易字第459 號刑事判決書、臺
    灣高等法院被告前案紀錄表在卷可稽，復兼衡被告於97年8
    月22日18時30分許之日沒後，踰越丙○○住宅之2 樓後陽臺
    上開窗戶、夜間侵入住宅竊盜之情節，顯見其有相當經驗攀
    爬至2 樓之膽大無忌，嚴重破壞住家安全、損人財己利得之
    情節重大；再者，其復於97年8 月27日18時許，更攀爬至上
    乙○○上開3 樓後陽臺，先以打火機先燒燬乙○○主臥室窗
    戶紗門，把紗門燒1 個洞（毀損部分未據告訴），再徒手伸
    進去，把紗門窗戶打開，立即踰越上開窗戶之安全設備侵入
    臥室竊盜，並竊得乙○○戒指10只、手鍊5條、項鍊8條、墜
    子5個、玉3顆（價值共計約70萬元）得手後，陸續前往銀樓
    等變現得款約11、12萬元許，並消費花用殆盡，足見其選擇
    行竊目標有計劃、犯案手法有相當經驗、竊得財物有變現管
    道，並一次行竊總得約11、12萬元許之利得供己消費花用，
    全然不管被害人住家安全、財物受損鉅痛之膽大無忌、損人
    財己利得之情節亦重大；再者，其對被害人所生上開住家安
    全、財產損害程度嚴重，並自案發迄今分文未賠償被害人，
    並考量行竊動機、目的、行竊地點、時間、有無悔改之意等
    一切情狀，爰各量處如主文所示之刑，及定其應執行之刑，
    資以懲儆。
據上論斷，應依刑事訴訟法第273條之1第1項、第299條第1 項前
段，刑法第321 條第1項第1款、第2款、第47條第1項、第51條第
5款，判決如主文。
本案經檢察官陳國安到庭執行職務。
中    華    民    國    99    年  3      月     31    日
                  刑事第十九庭法  官  施添寶
以上正本證明與原本無異。
如不服本判決應於收受本判決後10日內向本院提出上訴書狀，並
應敘述具體理由，如未敘述上訴理由者，應於上訴期間屆滿後20
日內補提理由書狀於本院（均須按他造當事人之人數附繕本）「
切勿逕送上級法院」。告訴人或被害人如對於本判決不服者，應
具備理由請求檢察官上訴，其上訴期間之計算係以檢察官收受判
決正本之日期為準。
                              書記官  陳弘文
中    華    民    國    99    年  3      月     31    日
附錄本判決論罪之法條
中華民國刑法第321條第1項第1、2、3款
犯竊盜罪而有左列情形之一者，處6 月以上、5 年以下有期徒刑
：
一  於夜間侵入住宅或有人居住之建築物、船艦或隱匿其內而犯
    之者。
二  毀越門扇、牆垣或其他安全設備而犯之者。
三  攜帶兇器而犯之者。

司法院資訊處製作；財團法人民間司法改革基金會備份。
